臺北高等行政法院裁定
　　　　　　　　　　　　　　　　　　 96年度停字第00124號
聲　請　人　甲○○
聲　請　人　乙○○
聲　請　人　丁○○
聲　請　人　戊○○
聲　請　人　己○○
聲　請　人　丙○○
共同代理人　林辰彥　律師
相　對　人　內政部
代　表　人　庚○○部長）住同.
上列當事人間因臺灣地區與大陸地區人民關係條例事件，聲請人
提起行政訴訟，並聲請停止原處分之執行，本院裁定如下：
    主　文
相對人中華民國95年2 月10日台內警境孝高字第0950920915號函
撤銷聲請人甲○○定居許可等處分，於本案訴訟（96年度訴字第
316 號、第317 號）裁判確定前，停止執行。
相對人中華民國95年2 月10日台內警境孝高字第0950920916號函
撤銷聲請人乙○○定居許可等處分，於本案訴訟（96年度訴字第
316 號、第317 號）裁判確定前，停止執行。
相對人中華民國95年2 月10日台內警境孝高字第0950920917號函
撤銷聲請人丁○○定居許可等處分，於本案訴訟（96年度訴字第
316 號、第317 號）裁判確定前，停止執行。
相對人中華民國95年2 月10日台內警境孝高字第0950920918號函
撤銷聲請人戊○○定居許可等處分，於本案訴訟（96年度訴字第
316 號、第317 號）裁判確定前，停止執行。
相對人中華民國95年2 月10日台內警境孝高字第0950920919號函
撤銷聲請人姜新恒定居許可等處分，於本案訴訟（96年度訴字第
316 號、第317 號）裁判確定前，停止執行。
相對人中華民國95年5 月15日台內警境孝彤字第0950921408號函
撤銷聲請人丙○○長期居留許可等處分，於本案訴訟（96年度訴
字第316 號、第317 號）裁判確定前，停止執行。
聲請程序費用由相對人負擔。
    理　由
一、按行政訴訟繫屬中，行政法院認為原處分之執行，將發生難
    於回復之損害，且有急迫情事者，得依聲請裁定停止執行，
    行政訴訟法第116條第2項前段，定有明文。
二、本件聲請意旨略謂：聲請人甲○○係於民國（下同）89年2
    月3日即取得在台定居許可，相對人雖主張聲請人甲○○非
    於馬祖出生及原許可居留處分違法云云，惟查經鈞院96年8
    月8日庭訊諸位證人之結果，已可知聲請人甲○○於馬祖出
    生之梗概。再者，相對人至遲已於90年2月3日經福建省連江
    縣警察局函覆保證人有不實保證等情，撤銷之2年除斥期間
    至遲即應於90年2月3日開始進行，且當時並無臺灣地區與大
    陸地區人民關係條例第95條之3規定，故本案撤銷之除斥期
    間早已完成，原撤銷處分客觀上即存在明顯而重大之瑕疵。
    又聲請人等人來台已經6年，一切生活重心、經濟資財、配
    偶家庭生活皆在台灣，其於大陸已毫無財產、居所，且大陸
    故舊6年未經聯繫，能否覓得更是問題，況聲請人戊○○及
    姜新恒均在台灣長大，聲請姜新恒甚至已在台服役一年半而
    退伍，盡過保衛台灣之義務，是聲請人等人如突被遣返，生
    活必定陷入完全無法預測之危險，將有難以預測及回復之損
    害。另被強制出境者，其所有身分證明文件及遣返相關證明
    係直接交由航空公司轉交落地國海關；且依大陸地區法律，
    強制性遣返入境者，係直接關押遣返者，查明相關遣返事實
    。茍聲請人被遣返，將有平白喪失人身自由之不可回復之損
    害。又聲請人丙○○係依親配偶丁○○來台居留，依法需與
    配偶團聚1年、依親4年、居留2年（共7年），方可取得我國
    國籍，茍聲請人丙○○被遣返，已在台6年之法律上利益平
    白喪失，實有不可回復之損害，為此聲請停止執行等語。
三、經查，聲請人等人所指上情，有聲請人丙○○在台之流動人
    口登記聯單及其餘聲請人之戶籍謄本為證。且對本案之原處
    分為形式外觀觀察，其實體法上之合法性並非一望即可確定
    ，亦即在將來之本案訴訟中，聲請人即原告等人並非毫無勝
    訴之希望。又一旦執行原處分將聲請人強制遣送出境，則其
    本案縱屬勝訴，亦未必能再入境，將使聲請人於婚姻與家庭
    權益之保障及人身自由均遭受難於回復之損害。況聲請人於
    訴願時即曾聲請停止執行，惟已經訴願決定駁回；復參照同
    案原告陳義平於96年8月8日經警員臨檢查獲後，即遭移民署
    拘留，準備立即將其遣送出境，致陳義平漏夜緊急聲請停止
    執行之情形，可知其餘原告亦隨時有被強制出境之可能，情
    況確屬急迫。從而，渠等聲請停止原處分之執行，揆諸首揭
    規定，並無不合，應予准許。
四、依行政訴訟法第104條、民事訴訟法第95條、78條，裁定如
    主文。
中　　華　　民　　國　　96　 　年　　8 　　月　  17　 日
                          第六庭審判長法　官  林  文  舟
                                      法　官　陳  鴻  斌
                                      法　官  闕  銘  富
上為正本係照原本作成。
如不服本裁定，應於送達後10日內向本院提出抗告狀（須按他造
人數附繕本）。
中　　華　　民　　國　　96 　　年　　8     月　  17    日
           　　　　　　　　　　　　 　書記官  陳  德   銘
